Inventaris van het archief van het Ministerie van Binnenlandse Zaken: 11e Afdeling Spoorwegen en de daarbij behorende archieven, (1836) 1861-1877 (1893)
Nationaal Archief, Den Haag
- Commissie voor de Staatsspoorwegen, 1860-1863, 2.
  - Verbalen, 2.2
    - Verbalen, gemerkt A (alle zaken behalve grondaankoop)., 1863; 1102-1128; 27 pakken
      - 1863 jan. 2 - 14, nrs. 1 - 149, 1102
      - 1863 jan. 14 - 22, nrs. 150 - 237, 1103
      - 1863 jan. 23 - 31, nrs. 238 - 336, 1104
      - 1863 feb. 2 - 7, nrs. 337 - 411, 1105
      - 1863 feb. 7 - 19, nrs. 412 - 516, 1106
      - 1863 feb. 19 - 28, nrs. 517 - 616, 1107
      - 1863 mrt. 2 - 14, nrs. 617 - 742, 1108
      - 1863 mrt. 14 - 21, nrs. 743 - 852, 1109
      - 1863 mrt. 21 - 28, nrs. 853 - 925, 1110
      - 1863 mrt. 28 - apr. 7, nrs. 926 - 1014, 1111
      - 1863 apr. 7 - 16, nrs. 1015 - 1136, 1112
      - 1863 apr. 17 - 25, nrs. 1137 - 1246, 1113
      - 1863 apr. 27 - mei 4, nrs. 1247 - 1347, 1114
      - 1863 mei 4 - 13, nrs. 1348 - 1452, 1115
      - 1863 mei 13 - 27, nrs. 1453 - 1584, 1116
      - 1863 mei 27 - juni 6, nrs. 1585 - 1700, 1117
      - 1863 juni 8 - 17, nrs. 1701 - 1819, 1118
      - 1863 juni 18 - 25, nrs. 1820 - 1919, 1119
      - 1863 juni 25 - juli 4, nrs. 1920 - 2033, 1120
      - 1863 juli 4 - 15, nrs. 2034 - 2146, 1121
      - 1863 juli 15 - 24, nrs. 2147 - 2243, 1122
      - 1863 juli 25 - 31, nrs. 2244 - 2325, 1123
      - 1863 aug. 1 - 8, nrs. 2326 - 2411, 1124
      - 1863 aug. 8 - 14, nrs. 2412 - 2468, 1125
      - 1863 aug. 14 - 20, nrs. 2469 - 2537, 1126
      - 1863 aug. 20 - 27, nrs. 2538 - 2626, 1127
      - 1863 aug. 28 - 31, nrs. 2627 - 2744, 1128
    - Verbalen, gemerkt B (Betreft grondaankoop)., 1863; 1129-1139; 11 pakken
      - 1863 jan. 2 - 27, nrs. 1 - 132, 1129
      - 1863 jan. 27 - feb. 10, nrs. 133 - 219, 1130
      - 1863 feb. 10 - mrt. 7, nrs. 220 - 361, 1131
      - 1863 mrt. 7 - 30, nrs. 362 - 480, 1132
      - 1863 mrt. 30 - apr. 22, nrs. 481 - 619, 1133
      - 1863 apr. 23 - mei 16, nrs. 620 - 743, 1134
      - 1863 mei 16 - juni 9, nrs. 744 - 874, 1135
      - 1863 juni 9 - 30, nrs. 875 - 1010, 1136
      - 1863 juli 1 - 25, nrs. 1011 - 1143, 1137
      - 1863 juli 25 - aug. 17, nrs. 1144 - 1275, 1138
      - 1863 aug. 17 - 31, nrs. 1276 - 1390, 1139
  - Toegangen op de verbalen, 2.3
    - Agenda's., 1861-1863; 1140-1156; 17 delen
      - 1861 jan. - feb., 1140
      - 1861 mrt. - apr., 1141
      - 1861 mei - juni, 1142
      - 1861 juli - aug., 1143
      - 1861 sep. - okt., 1144
      - 1861 nov. - dec., 1145
      - 1862 jan. - feb., 1146
      - 1862 mrt. - apr., 1147
      - 1862 mei - juni, 1148
      - 1862 juli - aug., 1149
      - 1862 sep. - okt., 1150
      - 1862 nov. - dec., 1151
      - 1863 jan. - feb. A, 1152
      - 1863 mrt. - apr. A, 1153
      - 1863 mei - sep. A, 1154
      - 1863 juli - aug. A, 1155
      - 1863 jan. - aug. B, 1156
    - Indices op de verbalen., 1860-1863; 1157-1160; 4 delen
      - 1860 nov. 5 - dec. 31, 1157
      - 1862, 1158
      - 1863 A, 1159
      - 1863 B, 1160
  - Geheim verbaal, 2.4
    - Geheim of Kabinetsverbaal september 1860 - december 1861, nrs. 1-109 waarbij 2 stukken van juli 1863. Voorin een onvolledig register., 1860-1863; 1161; 1 omslag
  - Buiten het verbaal gehouden stukken, 2.5
    - Overeenkomsten, gesloten met particulieren en instanties, 19 september 1860 - 12 mei 1863, nrs. 1-127, met register., 1860-1863; 1162; 1 omslag
    - Processen-verbaal, bestekken en andere stukken betreffende aanbestedingen en leveringen., 1861-1863; 1163-1165; 3 omslagen
      - 1862 mei - 1861 jan., 1163
      - 1862 juni - dec., 1164
      - 1863 jan. - aug., 1165
- Adviseur voor de Staatsspoorwegen, 1863-1877, 3.
  - Verbalen., 1863-1875; 1166-1181; 16 omslagen
    - 1863 aug. 10 - dec. 31, nrs. 1 - 147, 1166
    - 1864 jan. 4 - juni 30, nrs. 4 - 190, 1167
    - 1865 jan. 3 - juli 31, nrs. 1 - 203, 1168
    - 1865 aug. 1 - dec. 31, nrs. 204 - 344, 1169
    - 1866 jan. 2 - juni 29, nrs. 1 - 182, 1170
    - 1866 juli 2 - dec. 31, nrs. 183 - 376, 1171
    - 1867 jan. 2 - mei 28, nrs. 1 - 137, 1172
    - 1867 juni 1 - dec. 31, nrs. 138 - 292, 1173
    - 1868 jan. 3 - juli 20, nrs. 1 - 143, 1174
    - 1868 juli 21 - dec. 31, nrs. 144 - 276, 1175
    - 1869 jan. 4 - dec. 31, nrs. 1 - 202, 1176
    - 1870 jan. 3 - dec. 31, nrs. 1 - 242, 1177
    - 1871 jan. 2 - dec. 30, nrs. 1 - 165, 1178
    - 1872 jan. 3 - 1873 dec. 31, nrs. 1 - 137, 1-128, 1179
    - 1874 jan. 2 - dec. 31, nrs. 1 - 144, 1180
    - 1875 jan. 4 - dec. 30, nrs. 1 - 119, 1181
  - Agenda's over 1864, 1869-1875, 1876 en 1877., 1864-1877; 1182; 1 omslag
    Achter deze agenda`s zijn agenda`s van onbekende herkomst gevoegd.
- Algemene dienst bij de aanleg van staatsspoorwegen (1853), 1860-1873 (1890), 4.
  - Verbalen en registers, 4.1
    - Verbalen Algemene dienst., 1860-1873; 1183-1219; 37 omslagen
      Voor de betekenis van de dossieraanduidingen A t/ R zie de dossierlijst op blz. 8.
      - 1860 - 1863 dossier A, 1183
      - 1864 - 1866 dossier A, 1184
      - 1867 - 1868 dossier A, 1185
      - 1869 dossier A, 1186
      - 1870 - 1873 dossier A, 1187
      - 1860 - 1861 dossier B, 1188
      - 1862 dossier B, 1189
      - 1863 dossier B, 1190
      - 1864 - 1866 dossier B, 1191
      - 1867 - 1870 dossier B, 1192
      - 1871 - 1873 dossier B 1860-1867 dossier C, 1193
      - 1860 - 1868 dossier D, 1194
      - 1860 - 1863 dossier E, 1195
      - 1864 - 1873 dossier E 1860-1864 dossier F, 1196
      - 1860 - 1869 dossier G 1861-1864 dossier H, 1197
      - 1860 - 1862 dossier I, 1198
      - 1863 - 1873 dossier I, 1199
      - 1861 dossier K, 1200
      - 1862 dossier K, 1201
      - 1863 dossier K, 1202
      - 1864 dossier K, 1203
      - 1865 dossier K, 1204
      - 1866 dossier K, nummers 1 - 363, 1205
      - 1866 dossier K, nummers 364 - 672, 1206
      - 1867 dossier K, nummers 1 - 289, 1207
      - 1867 dossier K, nummers 290 - 700, 1208
      - 1868 dossier K, nummers 1 - 452, 1209
      - 1868 dossier K, nummers 453 - 842, 1210
      - 1869 dossier K, 1211
      - 1870 dossier K, nummers 1 - 175, 1212
      - 1870 dossier K, nummers 176 - 394, 1213
      - 1871 dossier K, nummers 1 - 230, 1214
      - 1871 dossier K, nummers 231 - 395, 1215
      - 1872 dossier K, nummers 1 - 225, 1216
      - 1872 dossier K, nummers 226 - 429 1873 dossier K, 1217
      - 1861 - 1864 dossier L 1861-1867 dossier M, 1218; 1861-1868 dossier N
      - 1862 - 1864 dossier O 1862-1863 dossier P, 1219; 1862-1864 dossier R
    - Registers der ingekomen en uitgegane brieven., 1862-1873; 1220-1231; 12 delen
      - 1862 okt. - dec., 1220
      - 1863, 1221
      - 1864, 1222
      - 1865, 1223
      - 1866, 1224
      - 1867, 1225
      - 1868, 1226
      - 1869, 1227
      - 1870, 1228
      - 1871, 1229
      - 1872, 1230
      - 1873, 1231
    - Verbaal Noorderlijnen., 1860-1873; 1232-1279; 48 omslagen
      1. Dit betreft Secties Nieuwe Schans-Harlingen, Groningen-Meppel, Leeuwarden-Meppel, Arnhem-Glanerbeek, Almelo-Salzbergen, Zutphen-Meppel.
      2. Voor de betekenis van de dossieraanduidingen A t/m Q zie de dossierlijst op pagina 8.
      - 1860 - 1862 dossier A, 1232
      - 1863 dossier A, 1233
      - 1864 dossier A, 1234
      - 1865 dossier A, 1235
      - 1866 dossier A, 1236
      - 1867 dossier A, 1237
      - 1868 dossier A, 1238
      - 1869 dossier A, 1239
      - 1870 dossier A, 1240
      - 1871 dossier A, 1241
      - 1872 - 1873 dossier A, 1242
      - 1861 - 1864 dossier B, 1243
      - 1865 - 1866 dossier B, 1244
      - 1867 - 1870 dossier B, 1245
      - 1871 - 1873 dossier B 1861 dossier C, 1246; 1861-1869 dossier D
      - 1861 - 1865 dossier E, 1247
      - 1866 dossier E, 1248
      - 1867 - 1868 dossier E, 1249
      - 1869 - 1873 dossier E, 1250
      - 1861 - 1863 dossier F, 1251
      - 1864 - 1867 dossier F 1861 dossier G, 1252
      - 1862 dossier G, 1253
      - 1863 dossier G, 1254
      - 1864 dossier G, nummers 1-330, 1255
      - 1864 dossier G, nummers 331-732, 1256
      - 1865 dossier G, nummers 1-400, 1257
      - 1865 dossier G, nummers 401-868, 1258
      - 1866 dossier G, nummers 1-350, 1259
      - 1866 dossier G, nummers 352-784, 1260
      - 1867 dossier G, 1261
      - 1868 dossier G, 1262
      - 1869 - 1870 dossier G, 1263
      - 1871 - 1873 dossier G 1861-1867 dossier H, 1264
      - 1861 - 1862 dossier I, 1265
      - 1863 - 1864 dossier I, 1266
      - 1865 - 1867 dossier I, 1267
      - 1868 - 1873 dossier I, 1268
      - 1861 - 1865 dossier K, 1269
      - 1866 - 1872 dossier K 1862-1864 dossier L, 1270
      - 1865 - 1869 dossier L, 1271
      - 1862 - 1869 dossier M 1861-1862 dossier N, 1272
      - 1863 dossier N, 1273
      - 1864 dossier N, 1274
      - 1865 dossier N, 1275
      - 1866 - 1867 dossier N, 1276
      - 1868 - 1873 dossier N, 1277
      - 1862 - 1869 dossier O 1862-1869 dossier P, 1278
      - 1861 - 1871 dossier Q, 1279
    - Registers der ingekomen en uitgegane brieven., 1860-1872; 1280-1290; 11 delen
      - 1860 okt. - 1862, 1280
      - 1863, 1281
      - 1864, 1282
      - 1865, 1283
      - 1866, 1284
      - 1867, 1285
      - 1868, 1286
      - 1869, 1287
      - 1870, 1288
      - 1871, 1289
      - 1872, 1290
    - Verbaal Zuiderlijnen., 1860-1873; 1291-1347; 57 omslagen
      1. Dit betreft de secties Rotterdam-Eindhoven, Utrecht-Boxtel, Eindhoven-Venlo, Venlo-Maastricht, Luik-Limburgse mijnen, Eindhoven-Luik, Liers, Flémalle etc., Roosendaal-Vlissingen.
      2. Voor de betekenis van de dossieraanduidingen A t/m R zie de dossierlijst op bladzijde 8.
      - 1860 - 1862 dossier A, 1291
      - 1863 dossier A, 1292
      - 1864 dossier A, 1293
      - 1865 dossier A, 1294
      - 1866 dossier A, nummers 1-300, 1295
      - 1866 dossier A, nummers 301-736, 1296
      - 1867 dossier A, nummers 2-373, 1297
      - 1867 dossier A, nummers 375-694, 1298
      - 1868 dossier A, 1299
      - 1869 dossier A, 1300
      - 1870 dossier A, 1301
      - 1871 dossier A, nummers 2-399, 1302
      - 1871 dossier A, nummers 403-758, 1303
      - 1872 dossier A, nummers 1-425, 1304
      - 1872 dossier A, nummers 426-584 1873 dossier A, 1305
      - 1860 - 1864 dossier B, 1306
      - 1865 - 1866 dossier B, 1307
      - 1867 - 1869 dossier B, 1308
      - 1870 - 1873 dossier B 1860-1863 dossier C, 1872, 1309
      - 1860 - 1868 dossier D, 1310
      - 1860 - 1865 dossier E, 1311
      - 1866 dossier E, 1312
      - 1867 dossier E, 1313
      - 1868 dossier E, 1314
      - 1869 - 1870 dossier E, 1315
      - 1871 - 1873 dossier E, 1316
      - 1860 - 1862 dossier F, 1317
      - 1863 - 1873 dossier F, 1318
      - 1860 - 1861 dossier G, 1319
      - 1862 dossier G, 1320
      - 1863 dossier G, 1321
      - 1864 dossier G, 1322
      - 1865 dossier G, 1323
      - 1866 dossier G, 1324
      - 1867 dossier G, 1325
      - 1868 - 1869 dossier G, 1326
      - 1870 - 1873 dossier G, 1327
      - 1861 - 1870 dossier H, 1328
      - 1860 - 1861 dossier I, 1329
      - 1862 dossier I, 1330
      - 1863 dossier I, 1331
      - 1864 - 1865 dossier I, 1332
      - 1866 - 1868 dossier I, 1333
      - 1869 - 1870 dossier I, 1334
      - 1871 - 1873 dossier I, 1335
      - 1860 - 1864 dossier K, 1336
      - 1865 - 1873 dossier K 1862-1872 dossier L, 1337; 1860-1871 dossier M
      - 1860 - 1861 dossier N, 1338
      - 1862 - 1863 dossier N, 1339
      - 1864 - 1865 dossier N, 1340
      - 1866 - 1868 dossier N, 1341
      - 1869 - 1870 dossier N, 1342
      - 1871, 1873 dossier N 1862-1872 dossier O, 1343
      - 1862 - 1872 dossier P, 1344
      - 1864 - 1867 dossier Q, 1345
      - 1868 - 1870 dossier Q 1871-1873 dossier Q, 1346
      - 1862 - 1870 dossier R, 1347
    - Registers van ingekomen en uitgegane stukken., 1860-1872; 1348-1358; 11 delen
      - 1860 sep. - 1862 dec., 1348
      - 1863, 1349
      - 1864, 1350
      - 1865, 1351
      - 1866, 1352
      - 1867, 1353
      - 1868, 1354
      - 1869, 1355
      - 1870, 1356
      - 1871, 1357
      - 1872, 1358
    - Register der ingekomen en uitgegane brieven betreffende de verbindingslijnen., 1860 sep. - 1861 dec.; 1359; 1 deel
      De stukken zelf ontbreken.
  - Buiten het verbaal gehouden stukken, 4.2
    - Lijsten van ordonnanties van betaling., 1863 jan. - 1864 sep.; 1360; 1 pak
    - Jaarlijkse afrekening van de exploitatie van de Rijnspoorweg van Amsterdam over Utrecht naar Arnhem, gedaan ingevolge KB van 1 november 1838. Boekjaren: mei 1854 - april 1855, 1855-1856, 1856-1857, 1857-1858, 1858-1859, 1859-1860 en 1860-1861., 1854-1861; 1361; 7 delen
    - Jaarlijkse afrekening van de exploitatie van de Rijnspoorweg van Amsterdam over Utrecht naar Arnhem, gedaan ingevolge KB van 1 november 1838. Boekjaren mei 1861 - april 1862, 1862-1863, 1864-1865, 1865-1866, 1866-1867, waarin tevens een staat van de kosten van werken van 1872 tot april 1886., 1861-1867; 1362; 6 delen
    - Gedrukte verslagen betreffende de aanleg der Staatsspoorwegen augustus 1860 - december 1874, januari 1876 - december 1878, 1885, 1887- 1889, 1890. Verslag over het jaar 1878 door de Raad van Toezicht op de Spoorwegdiensten., 1860-1890; 1363; 40 delen
    - Processen-verbaal, beschrijvingen en andere stukken betreffende de spoorweg van Terneuzen naar Mechelen., 1867-1869; 1364; 1 omslag
    - Bezwaarschriften tegen de aanleg van de spoorlijn Rotterdam-Arnhem-Duitsland., 1864 juni - okt.; 1365; 1 omslag
    - Ontwerpen voor de Noord-Ooster Spoorweg (exh. 4 mei 1859, nr. 54)., 1366-1371; 7 delen
      - gedeelte Leeuwarden-Harlingen, 1366
      - gedeelte Meppel-Groningen, 1367
      - gedeelte Zwolle-Meppel, 1368
      - gedeelte Zutphen-Enschede, 1369
      - gedeelte Enschede-Pruisische grens, 1370
      - gedeelte Enschede-Hannoverse grens, 1371
    - Stukken betreffende het ontwerp van de wijziging en uitbreiding van het station Zutphen (exh. 4 mei 1859, nr. 54)., 1858; 1372; 1 deel
    - Ontwerp van een spoorlijn van Arnhem naar Meppel (exh. 4 mei 1859, nr. 54)., 1373-1375; 1 omslag
      - gedeelte Arnhem-Zutphen, 1373
      - gedeelte Zwolle over Kampen tot Meppel, 1374
      - gedeelte zijtak Zwolle tot Kampen, 1375
    - Ontwerp van een spoorweg van Arnhem naar de Pruisische grens in de richting van Kranenburg (exh. 4 mei 1859, nr. 54)., 1376; 1 deel
    - Ontwerp van een spoorweg van Rotterdam naar Duitsland en België (exh. 4 mei 1859, nr. 54)., 1377-1385; 9 delen
      - gedeelte Eindhoven-Roermond, 1377
      - gedeelte Roermond-Duitse grens, richting Heinsberg, 1378
      - gedeelte Roermond-Duitse grens, richting Wassenberg, 1379
      - gedeelte Tilburg-'s-Hertogenbosch, 1380
      - gedeelte 's-Hertogenbosch-Helmond, 1381
      - gedeelte Tilburg-Eindhoven, 1382
      - gedeelte Venlo (boven de stad) - Vierssens, tweede ontwerp, 1383
      - gedeelte Venlo (beneden de stad) - Vierssens, tweede ontwerp, 1384
      - gedeelte Helmond-Roermond, 1385
    - Ontwerp van een spoorweg van Vlissingen naar Duitsland en België, gedeelte Vlissingen-Goes (exh. 4 mei 1859, nr. 54)., 1386
    - Kanaal door Zuid-Beveland., 1853-1870; 1387-1392; 6 delen
      - Register der te onteigenen percelen, met kaarten, gesloten overeenkomsten etc. ongedateerd, 1387
      - Notariële akten van door de Nederlandse Maatschappij tot Indijking der Op- en Aanwassen in de Oosterschelde aangekocht en door de Staat overgenomen gronden, 1853 juli - 1858 mei, 1388
      - Afschriften van onteigeningsvonnissen, koopakten en overeenkomsten van schadeloosstelling februari 1862 - april 186? gemeenten Schore en Vlake, Kruiningen, Wemeldingen en Yrseke, nrs. 1-99, 1389
      - Kaarten, verklaringen, bekendmakingen etc. betreffende de onteigening ten behoeve van de te bouwen tweede schutsluis te Hansweert, 1870 jan. - mei, 1390
      - Week- en maandrapporten betreffende de werkzaamheden, 1857 mrt. - 1866 dec., 1391
      - Processen-verbaal van overgave en overname der werken en der werktuigen, 1866 nov. - 1867 mei, 1392
    - Stukken betreffende de verruiming van de rivier de Waal., 1866-1868; 1393-1394; 2 pakken
      zie ook inv.nrs. 1402 -1404.
      - Akten van afstand (nrs. 1-4) en van transport (nrs. 1- 55) van percelen land te Haaften, 1866 - 1868, 1393
      - Akten van transport (nrs. 56-110) van percelen land te Haaften, 1866 - 1868, 1394
    - Ranglijst van het personeel., 1861 - ca. 1763; 1395; 1 deel
    - Lijst van opzichters en ander lager personeel., ca. 1888 feb.; 1396; 1 deel
- Ir. L.J.A. van der Kun als ambtenaar belast met werkzaamheden aangaande de spoorwegen, 1832-1863, 5.
  - Nota's betreffende de Rijnspoorweg en spoorwegen in het algemeen, gedrukte Koninklijke Besluiten, rapporten etc., 1836 feb. - 1851 juni; 1397; 1 omslag
  - Minuut-nota's handelende over de spoorwegen en de houding der regering in deze., 1857-1860; 1398-1399; 2 omslagen
    - 1857 jan. - 1858 sep., 1398
    - 1858 sep. - 1860 apr., 1399
  - Kamerstukken, buitenlandse wetten, notities etc. betreffende de Spoorwegen., 1857-1859; 1400; 1 omslag
  - Kaarten betreffende de aan te leggen lijnen, lijst der aangevraagde concessies en kranten., 1856-1860; 1401; 1 omslag
- Aanvulling, 6.
  - Stukken betreffende de verruiming van de rivier de Waal., 1866-1868; 1402-1404; 3 pakken
    Zie ook de inv.nrs 1393 en 1394.
    - Akten van afstand (nrs. 1-2) en van transport (nrs. 1-50) van percelen land te Gameren, alsmede een afschrift van een akte van overeenkomst van schadeloosstelling aan huurders (nr. 1), 1866 - 1868, 1402
      Akte van transport nr. 46 ontbreekt.
    - Akten van transport (nrs. 51-106) van percelen land te Gameren, 1866 - 1868, 1403
      De akten van transport nrs. 85 en 100 ontbreken.
    - Akte van afstand (nr. 1) en akten van transport (nrs. 1-7) van percelen land te Waardenburg en afschriften van akten van transport (nrs. 1-9) van percelen land te Zaltbommel, 1866 - 1868, 1404
  - Processen-verbaal van overgave van spoorwegwerken vanwege de Staat der Nederlanden aan de Maatschappij tot Exploitatie van Staatsspoorwegen (lijnen E en H)., 1867-1873; 1405; 1 omslag
  - Register van begrotingen der uitgaven voor de aanleg van Staatsspoorwegen., 1864-1866; 1406; 1 deel
  - Maandjournalen der uitgaven voor de aanleg van de Staatsspoorwegen., 1860-1878; 1407-1424; 18 delen
    - 1860 okt. - 1862 mei, 1407
    - 1862 juni - dec., 1408
    - 1863, 1409
    - 1864, 1410
    - 1865, 1411
    - 1866, 1412
    - 1867, 1413
    - 1868, 1414
    - 1869, 1415
    - 1870, 1416
    - 1871, 1417
    - 1872, 1418
    - 1873, 1419
    - 1874, 1420
    - 1875, 1421
    - 1876, 1422
    - 1877, 1423
    - 1878, 1424
  - Lijsten van concessie-aanvragen over de jaren 1850-1876., ca. 1861 - 1876; 1425; 1 omslag